# 公租房账务处理

提问人：daffolid132 时间：2021-12-09 15:39:45
陈版：您好！企业取得公租房，签订的合同（有营改增前，有营改增后）中明确为本企业符合公租房条件的员工居然，租金一次性付清，然后企业以成本价又与员工签订租赁合同。企业账务处理为：一次性付对方房租时：
借：长期待摊费用
贷：银行存款
每月摊销
借：管理费用
贷：累计摊销
每月收到员工租金时：
借：银行存款
贷：管理费用
陈版，这样处理可以吗？

回答人：chenyiwei
一般可以这样处理（原租赁准则下）。新租赁准则下应使用“使用权资产”代替“长期待摊费用”。另外，如果向员工收取的租金小于预付租金的每月摊销额的，则该差额应确认为职工薪酬费用（非货币性福利）。